【裁判字號】    95,易,31
【裁判日期】    950125
【裁判案由】    竊盜
【裁判全文】
臺灣高雄地方法院刑事判決                95年度易字第31號
    公  訴  人  臺灣高雄地方法院檢察署檢察官
    被      告  丙○○
上列被告因竊盜案件，經檢察官提起公訴（94年度偵字第18653
、20033 號），被告經訊問後為有罪之陳述，本院合議庭裁定由
受命法官獨任進行簡式審判程序，並判決如下：
    主  文
丙○○連續攜帶兇器竊盜，處有期徒刑柒月，扣案T 型起子壹把
沒收之。
    事實及理由
一、本件被告丙○○所犯係死刑、無期徒刑、最輕本刑為3 年以
    上有期徒刑以外之罪，其於準備程序中就被訴事實為有罪之
    陳述，經審判長告知簡式審判程序之旨，並聽取公訴人及被
    告之意見後，本院合議庭認宜進行簡式審判程序，依刑事訴
    訟法第273 條之1 第1 項規定，合議裁定由受命法官獨任進
    行簡式審判程序，合先敘明。
二、丙○○基於意圖為自己不法所有之概括犯意，連續於：（一
    ）民國94年8 月15日11時40分許，在高雄縣鳳山市○○路21
    0 號由賴仁貴所經營之金欣銀樓內，趁丁○○招呼其他顧客
    疏於注意之際，徒手竊取放置於玻璃櫥櫃內之白金項鍊1 條
    （重8 錢8 分2 厘，價值新臺幣（下同）33,680元，下稱本
    件項鍊），得手後旋於同日15時許，前往高雄縣鳳山市○○
    路193 號鄭榮欣經營之金寶成珠寶銀樓，將本件項鍊變賣26
    .500 元 ，並持上開贓款向鄭榮欣購買合計14,100元之戒指
    3 枚（分別為黃白金戒指，重3 錢3 厘、錶帶型戒指，重2
    錢4 分1 厘、黃金轉運戒指，重1 錢6 分8 厘，下稱本件戒
    指）。嗣於8 月16日12時45分許（起訴書此處時間誤繕），
    在高雄縣鳳山市○○路藍語咖啡，為警循線查獲，並扣得本
    件項鍊、本件戒指、現金3,000 元，始悉上情。（二）94年
    8 月30日23時許，在高雄縣大樹鄉○○村○○路33號旁空地
    上，見甲○○所有之車牌號碼KA-0012 號自小客車（下稱本
    件車輛）停放該處，竟持其所有客觀上足以對人生命、身體
    產生危害之Ｔ型起子1 把，破壞本件車輛，侵入竊取車內財
    物（分別為鋁棒1 支、現金1 元硬幣6 枚、5 元硬幣1 枚、
    點煙器1 個、車用充電器1 組，下稱本件車輛內財物）得手
    後，為警當場查獲。案經高雄縣政府警察局鳳山、仁武分局
    報告臺灣高雄地方法院檢察署檢察官偵查起訴。
三、本件證據部分除補充：「純金保證單3 紙（見警卷1）」 「
    被告於本院準備程序及審判程序中之陳述」外，餘均引用檢
    察官起訴書所載（如附件）。訊據被告對上揭事實坦承不諱
    ，且有上開證據在卷可憑，足認被告之自白與事實相符，本
    件事證明確，被告確有連續竊取上開事實（一）、（二）所
    示物品之行為，堪以認定，應依法論科。
四、按刑法第321 條第1 項第3 款之攜帶兇器竊盜罪，係以行為
    人攜帶兇器竊盜為其加重條件，此所謂兇器，其種類並無限
    制，凡客觀上足對人之生命、身體、安全構成威脅，具有危
    險性之器械均屬之，且祇須行竊時攜帶此種具有危險性之兇
    器為已足，並不以攜帶之初有行兇之意圖為必要，故例如鐵
    鎚及鐵鑿子等為足以殺傷人生命、身體之器械，顯為具有危
    險性之兇器。又無論行為人主觀上是否旨在行兇抑僅便利行
    竊，然在客觀上僅須具有行兇之危險性，自屬兇器之一種，
    其攜帶而犯竊盜罪，應成立刑法第321 條第1 項第3 款之罪
    ，最高法院79年台上字第5253號及70年台上字第1613號判例
    參照。是核被告丙○○所為，其於上開事實（一）所示犯行
    ，係犯刑法第320 條第1 項之普通竊盜罪；其於上開事實（
    二）所示犯行，係犯同法第321 條第1 項第3款 之攜帶兇器
    竊盜罪。被告先後2 次為上開事實（一）、（二）所示之竊
    盜行為，時間緊接，手法相同，觸犯基本構成要件相同之罪
    名，顯係基於概括犯意反覆為之，依刑法第56條之規定，為
    連續犯，應論以情節較重之攜帶兇器竊盜罪處斷，並加重其
    刑。爰審酌被告正值青年，不思力求上進，因缺錢花用，一
    再竊取他人財物，對被害人財產安全、社會治安影響非輕，
    又竊得本件項鍊價值非低，惟其犯罪次數僅2 次，犯罪後坦
    承犯行，具有悛悔實據，所竊得之物均發還予被害人，並犯
    罪動機、目的、手段等一切情狀，量處如主文所示之刑，以
    示懲儆。
五、扣案T 型起子1 把，為被告所有，供被告犯罪所用之物，業
    經被告於本院審理時供明在卷，爰依刑法第38條第1 項第2
    款之規定宣告沒收。
據上論斷，應依刑事訴訟法第273 條之1 第1 項、第299 條第1
項前段、第310 條之2 、第454 條第2 項，刑法第56條、第321
第1 項第3 款、第38條第1 項第2 款，判決如主文。
本案經檢察官乙○○到庭執行職務。
中    華    民    國    95    年    1     月    25    日
                  刑事第二庭    法  官  何佩陵
以上正本證明與原本無異。
如不服本判決，應於判決送達後10日內，向本院提出上訴狀。
中    華    民    國    95    年    1     月    25    日
                                書記官  張家瑜
附錄法條
刑法第321 條第1 項
犯竊盜罪而有左列情形之一者，處6 月以上、5 年以下有期徒刑
：
一  於夜間侵入住宅或有人居住之建築物、船艦或隱匿其內而犯
    之者。
二  毀越門扇、牆垣或其他安全設備而犯之者。
三  攜帶兇器而犯之者。
四  結夥三人以上而犯之者。
五  乘火災、水災或其他災害之際而犯之者。
六  在車站或埠頭而犯之者。


司法院資訊處製作；財團法人民間司法改革基金會備份。
